

Kouadiané Jacob KONIAN

Ingénieur Responsable de projet WASH (Eau-Hygiène-Assainissement), 1 an d'expérience

Pour en savoir plus, consultez mon CV en ligne : www.doyoubuzz.com/kouadiane-jacob-konian

Eau

Promotion de l'hygiène et sécurité alimentaire

Assainissement

41 ans

Contact

- konian2kj@yahoo.fr
- 0022673171346
- S konian.jacob2
- ₱ 01 BP 594 Ouagadougou 01 226 Ouagadougou, Burkina Faso

Présentation

Hydraulicien, Hydrogéologue (DEA-HYDROGÉOLOGIE) Enseignant des Sciences de la Vie et de la Terre

"Je veux travailler dans un organisme en qualité d'Ingénieur Responsable de projet WASH, afin de relever les défis du secteur gage de la préservation de la dignité humaine aussi bien en contexte humanitaire qu'en développement". Ma formation et mes expériences professionnelles, m'ont donné en plus des compétences, le goût du travail en équipe, l'amour du travail bien fait et l'envi de voyager à travers le monde pour travailler. Je suis à votre disposition pour toutes informations complémentaires et entretien de travail. Je vous prie de trouver ci-joint mon cv.

COMPÉTENCES

GESTION DES PROJETS

- Manager et gérer les équipes
- Élaborer un cycle de projet humanitaire
- Superviser et gérer un budget et tenir une comptabilité
- Superviser et gérer la chaîne logistiques liées à un projet
- Préparer, élaborer et organiser des diagnostics en situation d'urgence et de développement
- Former et renforcer les capacités des partenaires locaux à s'approprier, à l'exploitation et à la gestion des ouvrages d'eau et d'assainissement
- Produire et présenter un rapport détaillé des activités

EAU

- Dimensionner, réhabiliter, construire et suivre les travaux d'ouvrages hydrauliques, d'adduction en eau potable
- Analyser et traiter les eaux destinées à la consommation
- Mettre en place un système d'approvisionnement en eau de consommation des populations en fonction de la ressource disponible et de la situation

ASSAINISSEMENT

- Définir les objectifs et outils, planifier, coordonner et suivre la mise en œuvre des programmes d'assainissement
- Sélectionner, concevoir, dimensionner, réhabiliter et construire les ouvrages et systèmes d'assainissement selon les normes sphères tant en situation d'urgence qu'en développement

HYGIENE

- Élaborer un programme et animer une campagne de promotion de l'hygiène en fonction des bénéficiaires
- Former et encadrer les animateurs de promotion de l'hygiène

LANGUES

- Français: natif
- Anglais: niveau moyen

INFORMATIQUES

- Maîtrise du pack office
- Logiciel SIG (Système d'information géographique) et télédétection : Arcview, ENVI 4.3, Surfer, linwin, Google earth
- · Logiciels de dessin : Autocard, paint
- Logiciels de modélisations : Epanet.2.0, IPI2win (life), xipi2(free).

LOISIRS

Lectures

- Sport
- Voyage
- Musique
- Sortie

EXPÉRIENCES

Ingénieur stagiaire responsable de projet WASH Humanitaire

Laboratoire Hydrologie et Ressource en Eau (LEAH)-2iE

Ouagadougou (Burkina Faso) Stage Mai 2013 à octobre 2013

 Chargé de l'étude des impacts sanitaires et environnementaux des bassins de collecte des eaux de ruissellement dans les villages pilotes du projet CRDI au Burkina Faso, afin de proposer des solutions pour la préservation de la santé et des biens des populations

Promoteur d'hygiène

2ie

Saag-Nioniogo/ Camp de réfugier malien (Burkina Faso) Bénévolat

Février 2013

 Chargé de la conception et de l'animation d'activités liées à la promotion d'hygiène aux femmes, aux enfants et aux adultes sous la supervision de la Fondation 2iE en partenariat avec l'ONG Action Contre la Faim

Technicien de laboratoire

Laboratoires de traitement des eaux et de microbiologie de la Fondation 2iE

Ouagadougou (Burkina Faso) Projet étudiant Janvier 2013

 Chargé de l'analyse et du traitement des eaux de consommation

Professeur de Sciences de la Vie et de la Terre

Collège les AS Abobo

Abidjan (Côte d'Ivoire) CDI Octobre 2008 à novembre 2012

- Enseignant chargé des cours et Professeur principal de la 6ième à la Terminale A et D;
- Enseignant chargé également de l'évaluation et de la correction des devoirs des élèves, du suivi et de l'encadrement psychologique, le remplissage des matrices, des relevés de notes et des rapports de fin d'année.

Chargé de la formation et de la prospection

ONG Bureau des Objets Trouvés

Abidjan (Côte d'Ivoire) CDI Août 2011 à septembre 2011

 Responsable chargé des études, de la formation des commerciaux et de la prospection de l'ONG en vue de tisser de nouveaux partenariats et conventions avec d'autres structures

Agent de santé communautaire

District Sanitaire d'Abobo

Abidjan (Côte d'Ivoire) Bénévolat Septembre 2010 à octobre 2010

 Agent volontaire chargé de l'élaboration et de l'exécution des programmes de sensibilisation sur l'utilisation et la distribution de moustiquaires imprégnées, de promotion de l'hygiène en qualité de chef d'équipe.

Technicien supérieur

District d'Abidjan

Abidjan (Côte d'Ivoire) Stage Juillet 2007 à septembre 2007

 Technicien chargé de l'exécution et du suivi des projets de réhabilitations et de constructions d'ouvrages d'hydraulique villageoise amélioré et d'assainissement dans les villages dudit District

Stage professionnel

Université d'Abobo-Adjamé Côte d'Ivoire

Abidjan (Côte d'Ivoire) Projet étudiant Octobre 2005 à janvier 2006

 Chargé de la prospection et de l'implantation de forages d'eau dans la région du N'Zi Comoé

Consultant

Mairie de la Comune d'Adjamé

Abidjan (Côte d'Ivoire) Projet étudiant Janvier 2005 à mars 2005

 Chargé des études du dysfonctionnement des collecteurs à ciel ouvert et proposer des solutions pour la lutte contre les maladies liées au manque d'assainissement et d'hygiène adéquate.

FORMATIONS

Master Spécialisé option: Wash Humanitaire

Institut International d'Ingénierie de l'Eau et l'Environnement (2iE) Ouagadougou- Burkina Fa

Octobre 2012 à octobre 2013

Cette formation nous a permis d'acquérir des compétences dans la gestion des projets en particulier ceux liés à l'Eau, à l'Hygiène et à l'Assainissement (EHA) dans les contextes humanitaires et de développement; par le dimensionnement, à la réhabilitation, conception et suivi des ouvrages hydrauliques lié à l'eau et à l'assainissement.

Licence en Sciences et Techniques de l'Eau

Université d'Abobo-Adjamé Abidjan (Côte d'Ivoire)

2004 à 2006

Cette formation nous a permis d'acquérir des compétences en hydraulique, en adduction en eau potable, en hydrochimie et en pollution

Diplôme d'Etudes Approfondies (DEA) en Hydrogéologie

UFR des Sciences de la Terre et des Ressources Minières à l'université de Cocody Abidjan (Cô

Septembre 2008 à février 2011

cette formation nous a préparé à la gestion prévisionnelle de l'environnement, de l'hydrologie et de l'hydrogéologie, le changement climatique et les impacts sanitaires liés au changement climatique, la géologie et la biologie et l'hydrobiologie, l'informatique appliqué à l'hydrogéologie

Diplôme de Maîtrise des Sciences et Techniques de l'eau

UFR des Sciences et Gestion de l'Environnement à l'université d'Abobo-Adjame Abidjan (Côte d'

Septembre 2005 à mars 2006

Cette formation nous a permis d'acquérir les compétences dans les domaines de l'hydraulique urbaine, l'hydraulique agricole, les forages et les pompes, l'approvisionnement en eau potable, l'assainissement, l'hygiène, la télédétection et l'informatique

DEUG II en Sciences de la Nature et de l'Environnement

Université d'Abobo-Adjamé Abidjan (Côte d'Ivoire)

Septembre 2002 à 2004

Cette formation nous a initié aux Sciences de la Nature et de l'Environnement

Baccalauréat

Collège les AS Abobo-Abidjan Côte d'Ivoire

Octobre 1999 à juillet 2000